SILVINA VARELA

CONTACTO

varelasilvina@gmail.com (+54 11) 66 66 60 41

github.com/silvina-varela linkedin.com/silvinavarela

PERFIL

Full Stack Developer con experiencia en desarrollo web con los stacks PERN y MERN. Cuento además con más de 10 años de experiencia trabajando con equipos y gestionando proyectos. Soy organizada, detallista y comprometida con mi trabajo.

HABILIDADES

JavaScript - TypeScript - HTML - CSS

React - Redux

Node - Express - Seguelize

PostgreSQL - MongoDB

Agile Methodologies - Scrum - CI/CD - Git

Figma - Adobe InDesign - Photoshop - Illustrator

Resolución de problemas

Rápido aprendizaje

IDIOMAS

Inglés (C2 Avanzado)

Italiano (B1 Intermedio)

Portugués (A1 Básico)

Francés (A1 Básico)

FULL STACK DEVELOPER

Buenos Aires, Argentina

EXPERIENCIA

Frontend Developer | Fundación Plan21, Dic. 2022-actualidad *Voluntariado*. Creo prototipos en Figma y desarrollo nuevas funcionalidades por una aplicación web utilizando React.

Correctora y diagramadora de libros freelance | 2016-actualidad Eterna Cadencia me ha confiado entre 1 y 3 libros por mes desde 2016. También he colaborado con otras editoriales y autores independientes.

Traductora Freelance (Inglés <> **Español)** | 2016-actualidad Realicé traducciones de libros, artículos y sitios web para autores independientes e instituciones.

Editora Senior | Biblos, Enero 2016- Junio 2022

Responsable de la producción de la editorial. Lideré un equipo de correctores y diseñadores. Gestioné el cronograma. Serví de vínculo principal entre los autores y la editorial. Negocié contratos de traducción y de publicación.

Adscripta en Edición Editorial | Universidad de Buenos Aires, 2017-2019 Ad honorem. Asistí a la docente en la corrección de tareas y exámenes. Presencié las clases y supervisé a los alumnos en sus actividades.

Asistente editorial | Eterna Cadencia, 2013-2016

Colaboré con la editora en varias tareas, entre ellas corrección, diagramación y revisión de muestras de imprenta. Era la responsable de gestionar la producción y distribución de los ebooks.

PROYECTOS DE DESARROLLO WEB

E-commerce, Sept.-Oct. 2022

Trabajé con metodologías ágiles. Estuve a cargo de administrar el repositorio en GitHub y la planificación en JIRA. Lideré al equipo frontend. Utilicé React.js, Redux, MUI y Tailwind.

Aplicación web, Sept. 2022

Utilicé JavaScript, React, Redux, CSS puro, NodeJS, Express, Sequelize y PostgreSQL.

EDUCACIÓN

Full Stack Web Developing

Henry Bootcamp (2022)

Editora (carrera de grado)

Universidad de Buenos Aires (2012-2016)